【裁判字號】    97,交抗,76
【裁判日期】    980113
【裁判案由】    違反道路交通管理處罰條例聲明異議
【裁判全文】
臺灣高等法院花蓮分院交通事件裁定      97年度交抗字第76號
抗  告  人
即受處分人    甲○○
上列抗告人因違反道路交通管理處罰條例案件，不服臺灣花蓮地
方法院，中華民國97年9月22日所為裁定（97年度交聲字第197號
），提起抗告，本院裁定如下：
    主  文
抗告駁回。
    理  由
一、本件抗告人即受處分人（下稱抗告人）於民國94年4月13日
    上午8時58分行經新竹市○○路、民生路口處因未繫安全帶
    及不聽警察人員制止，拒絕停車受檢逃逸經警攔停掣單舉發
    ，對於未繫安全帶受罰部分，抗告人確實沒繫安全帶願受處
    罰；然有關拒絕停車接受稽查而逃逸乙節，因抗告人見警攔
    檢時係行駛於雙車道之內車道，又尚有其他車輛在行駛，為
    安全起見，無法立即停車，不得已抗告人只好繼續前行約50
    公尺遇分隔島始迴轉後，至對向車道路邊停車（即抗告人所
    屬公司門口），嗣警員亦至對向車道對抗告人依法舉發，抗
    告人並無拒絕停車接受稽查而逃逸之意圖及情節，故為聲明
    異議等語。經原審裁定認抗告人既明知警察示意其停車接受
    稽查，且依當時客觀情形，並無其他車輛通行，外側車道路
    邊可供停車受檢，抗告人仍拒絕停車，駕車離去，則其拒絕
    稽查之意甚明，抗告人對之聲明異議，難謂合法。另本件證
    人即藍姓員警與抗告人素昧平生，並無嫌隙，為依法執行勤
    務之公務員，且其係在具結擔負偽證罪之刑責情況下作證，
    當無設詞誣陷使己身負偽證重罪之必要，準此，堪信證人藍
    姓員警之證詞應可採信。從而，原處分機關認抗告人之違規
    情事明確，據道路交通管理處罰條例分別裁處汽車駕駛人即
    抗告人罰鍰新臺幣1500元（未繫安全帶部分）、6000元並記
    違規點數1點，並無違法不當，其異議為無理由，而予以裁
    定駁回。嗣抗告人以其於警員攔檢時，車上並無違禁品，無
    逃逸之必要及事實，未及時停車，只為找尋安全及不妨礙交
    通之停車處為由，對此駁回異議聲請之裁定不服，向本院提
    起抗告。
二、經查：按道路交通管理處罰條例第60條第1項之規定：「汽
    車駕駛人，駕駛汽車有違反本條例之行為，經交通勤務警察
    或依法令執行交通稽查任務人員制止時，不聽制止或拒絕停
    車接受稽查而逃逸者，除按各該條規定處罰外，處新臺幣3
    千元以上6千元以下罰鍰。」汽車駕駛人於道路上駕駛，遇
    有警員攔檢時，應停車接受稽查；若拒絕停車而逃逸，則與
    該條例有違，應受罰鍰之行政罰。查抗告人於上述時、地，
    未繫安全帶駕駛車牌號碼U9-0716號自小客車行經國路，經
    員警發現其未繫安全帶，乃趨前鳴笛指揮其停車接受稽查等
    情固不爭執，而警員趨前鳴笛指揮抗告人停車接受稽查時，
    抗告人並未停車接受稽查而逕行駛離的違規行為，業據證人
    即舉發的藍姓員警於原審法院97年8月14日、97年9月10日調
    查時到庭結證；抗告人雖不否認當時確實未繫安全帶，且未
    及時停車接受員警稽查，但以上述理由提起抗告。然查受處
    分人所稱當時是停車到對向車道路邊的永大股份有限公司，
    經本院發函要求受處分人提出在職證明書，受處分人卻以說
    明書稱公司已經倒閉，無法提出在職證明書。再經本院函詢
    新竹市政府，請其檢送永大股份有限公司之營利事業登記資
    料，經市府以府產商字第0970138958號函回覆：查無該公司
    之登記資料紀錄，故抗告人所云至對向車道路邊停車之所屬
    公司地點，並不實在，故抗告人所稱當時並非迴避拒絕停車
    接受警員之稽查，並不可採。抗告人違反道路交通管理處罰
    條例第60條第1項之規定，事證明確，原裁定已詳述認定受
    處分人違規之理由與證據，並說明原處分於法有據，而駁回
    異議，核其認事用法並無違誤，抗告人猶執前詞指摘原裁定
    不當，所辯皆不可採，本件抗告為無理由，應予駁回。
三、據上論結，應依道路交通案件處理辦法第26條，刑事訴訟法
    第412條，裁定如主文。
中    華    民    國    98    年    1    月    13    日
                  交通法庭審判長法  官   謝志揚
                                法  官   劉雪惠
                                法  官   賴淳良
以上正本證明與原本無異。
本件裁定不得再抗告。
                                書記官   邱廣譽
中    華    民    國    98     年    1    月    13    日


司法院資訊處製作；財團法人民間司法改革基金會備份。
